臺灣新竹地方法院民事裁定  
111年度聲字第43號
聲  請  人  傅勝泉  


相  對  人  傅田寶蓮

上列聲請人為相對人聲請選任特別代理人事件，本院裁定如下：
    主　文
選任傅勝泉於相對人傅田寶蓮對邱維鈞就民國111年2月14日所發
生車禍事故請求損害賠償聲請假扣押、提起民事請求損害賠償訴
訟(含刑事附帶民事訴訟)、本案強制執行(含假扣押執行、假執
行)之特別代理人。 
    理　由
一、聲請意旨略以：
　　第三人邱維鈞於民國（下同）111年2月14日下午15時55分駕
    駛R4-7638號貨車，行經新竹縣芎林鄉文德路附近，與騎乘
    車牌號碼000-000機車之相對人發生碰撞，導致相對人受有
    頭部外傷併急性硬腦膜下出血、左側鎖骨骨折、呼吸衰竭等
    傷勢，經醫師診斷，相對人呈現昏迷狀態，呼吸需使用氧氣
    輔助，已成無訴訟能力之狀態。相對人有對邱維鈞提起侵權
    行為損害賠償之必要，聲請人為相對人之子，爰依法聲請選
    任聲請人為相對人之特別代理人等語。
二、按無訴訟能力人有為訴訟之必要，而無法定代理人或法定代
    理人不能行代理權者，其親屬或利害關係人，得聲請受訴法
    院之審判長，選任特別代理人；特別代理人於法定代理人或
    本人承當訴訟以前，代理當事人為一切訴訟行為，但不得為
    捨棄、認諾、撤回或和解，民事訴訟法第51條第1項、第4項
    定有明文。強制執行程序準用民事訴訟法之規定，強制執行
    法第30條之1亦有規定。又民事訴訟法第51條第2項規定，並
    未限制於訴訟繫屬後，始能聲請選任特別代理人，於訴訟繫
    屬前，亦得聲請選任特別代理人（最高法院99年度台抗字第
    302號民事裁定意旨參照）。
三、經查，聲請人主張之事實，業據其提出交通事故當事人登記
    聯單、國立臺灣大學醫學院附設醫院新竹臺大分院生醫醫院
    診斷證明書、戶籍謄本等為證（本院卷第13-21頁），衡諸
    相對人之傷勢，堪認已達無訴訟能力之程度。聲請人主張相
    對人現無訴訟能力，且無法定代理人可代為訴訟行為，並有
    提起訴訟求償及聲請假扣押保全暨聲請強制執行之必要等情
    ，均可採信。聲請人為相對人之子，有本院依職權查詢之個
    人戶籍資料可稽（本院卷第29頁），自得依上開規定聲請為
    相對人選任特別代理人。本院審酌相對人之配偶已過世，衡
    以聲請人為相對人之子，關係至為親密，由聲請人擔任相對
    人之特別代理人，足以維護相對人訴訟上之利益。本件聲請
    核屬於法有據，應予准許。惟特別代理人於有監護人為法定
    代理人或本人恢復訴訟能力承當訴訟以前，雖有代理相對人
    為民事訴訟行為之權，然依民事訴訟法第51條第4項之規定
    ，不得為捨棄、認諾、撤回或和解，附此敘明。
四、依民事訴訟法第51條第2項、強制執行法第30條之1，裁定如
    主文。
中　　華　　民　　國　　111 　年　　3 　　月　　25　　日
　　　　　　　　　民事第二庭　　法　官　林麗玉
以上正本係照原本作成。
如不服本裁定，應於裁定送達後10日內，以書狀向本院提出抗告
，並繳納抗告費新臺幣1,000元。
中　　華　　民　　國　　111 　年　　 3　　月　　25　　日
　　　　　　　　　　　　　　　　書記官　郭春慧